Inventaris van het archief van J.L. van der Gouw [levensjaren 1914-1992], over de jaren (1930) 1937-1992
Nationaal Archief, Den Haag
Archief J.L. van der Gouw
Gouw, Van der
1930-1992
merendeel 1937-1992
C27044
4.00 meter; 178 inventarisnummers.
Normale handgeschreven en gedrukte documenten.
Nationaal Archief, Den Haag
Gouw, J.L. van der
Het archief van de J.L. van der Gouw bevat briefwisseling en dossiers betreffende het archiefwezen in Nederland en de opleiding van archivarissen.
Archiefvorming
Geschiedenis van de archiefvormer
Voor persoonlijke gegevens over Jacobus Leonardus van der Gouw, zie
R.C. Hol en G.van Booma, Per angusta ad augusta. In memoriam van prof. dr. J.L. van der Gouw (1914-1992) in: Nederlands Archievenblad (NAB) 97 (1993), 51-66 [herdrukt in: 100 jaargangen NAB 1892-1996]
.
Geschiedenis van het archiefbeheer
Bij zijn overlijden liet prof. van der Gouw zijn paleografische boekerij inclusief de bijbehorende kast na aan het Algemeen Rijksarchief. De kast stond in de voormalige bibliotheekruimte, de boeken zijn inmiddels gecatalogiseerd en als traceerbare collectie opgenomen in de bibliotheek van het Nationaal Archief
De kast is overgebracht naar het depot van de Rijksdienst voor het Cultureel Erfgoed (als opvolger van het ICN) om te worden gerestaureerd (2011).
.
Van een oud-redacteur van het tijdschrift Holland van de Vereniging Holland, mr. R. Huijbrecht, zijn enige doorslagen ontvangen over de geschiedenis van Voorschoten, zijn woonplaats
Inv. nr. 124A.
.
Het archief is in 2003 aan het Nationaal Archief geschonken door zijn zoon Dirk.
Een aanvulling op het archief is afkomstig uit een collectie diversen ('Aanvullingen'), die door de Stichting Archiefschool bij haar opheffing in 2009 zijn overgedragen aan het Nationaal Archief. Deze stukken waren beschreven door Paul Kruijssen bij zijn inventarisatie van het archief van de Stichting Archiefonderwijs en -onderzoek (inv.nrs. 119,426-463). Ze zijn thans opgenomen in dit archief in hoofdrubriek B, Particuliere archiefschool.
De verwerving van het archief
Het archief is door schenking verworven.
Inhoud en structuur van het archief
2.21
Inhoud
Bij het persoonlijk archief Van der Gouw bevindt zich ook het archief van de Particuliere Archiefschool (1950-1953) van Bloemen en Van der Gouw. Ook zijn beschreven (met blind nummer) relevante documenten die zijn aangetroffen in de zeer voorlopig geïnventariseerde collectie Bloemen, medeoprichter van de particuliere archiefschool, die bij het Historisch Centrum Limburg te Maastricht berusten
In januari 2010 is door de bewerker van de inventaris van het persoonlijk archief van Van der Gouw een magazijnlijst van deze collectie opgesteld. Het archief maakt onderdeel uit van de zgn. Documentatiecollectie. De collectie Bloemen omvat 62 dozen en heeft de code DOC.40.
. De hier afzonderlijk beschreven correspondentie tussen Van der Gouw en Bloemen is om onbekende redenen ooit door de rijksarchivaris in Limburg aan Van der Gouw geschonken: deze briefwisseling heeft een gemengd privé en zakelijk karakter.
Selectie en vernietiging
Vernietigd zijn dubbelen, kopieën van artikelen uit tijdschriften en gedrukte jaarverslagen van de Rijkscommissie voor Geschiedkundige Publicatiën.
Aanwijzingen voor de gebruiker
Openbaarheidsbeperkingen
Materiële beperkingen
Het archief kent geen beperkingen voor het raadplegen van stukken als gevolg van slechte materiële staat.
Aanvraaginstructie
Openbare archiefstukken kunnen online worden aangevraagd en gereserveerd. U kunt dit ook via de terminals in de studiezaal van het Nationaal Archief doen. Om te kunnen reserveren dient u de volgende stappen te volgen:
U maakt een profiel aan op www.gahetna.nl, en logt vervolgens in
Via de archiefinventaris (alleen de beschrijvingen met rode nummers) selecteert u het gewenste archiefstuk door op de knop 'Reserveren' te klikken
In het volgende scherm geeft u aan op welke dag u het archiefstuk wilt inzien
Indien u zich bevindt in de studiezaal en een tafelnummer heeft ontvangen kunt u dit nummer vermelden. Als u geen tafelnummer heeft kunt u tafelnummer 777 laten staan
Vervolgens bevestigt u uw reservering door deze te versturen.
Verwant materiaal
Beschikbaarheid van kopieën
De inventarisnummers van dit archief zijn niet in kopievorm beschikbaar.
Verwante archieven
Hoewel geen archiefstuk, zij hier nog vermeld dat een in september 1983 door de chartermeester Jan Bos van het toenmalige Rijksarchief in Drenthe vervaardigd schilderij in het Nationaal Archief aanwezig is.
Publicaties
Voor zijn bibliografie, zie
J. Calff, Lijst van publicaties van prof. dr. J.L. van der Gouw in: Scrinium et scriptura. Opstellen aangeboden aan Professor dr. J.L. van der Gouw bij zijn afscheid als buitengewoon hoogleraar in de archiefwetenschap en in de paleografie van de veertiende tot de zeventiende eeuw aan de Universiteit van Amsterdam, in: NAB 84 (1980), 3, 482-496
Voor aanvullingen van Van der Gouw zie inv. nr. 44. De aanvullingen zijn doorgenummerd op basis van de bibliografie van Calff, evenals de postuum verschenen publicaties.
.
Beschrijving van de series en archiefbestanddelen
- PERSOONLIJK ARCHIEF, A.
  - Ambtelijk functioneren: onderwijzer en archivaris, A.1.
    Onderwijzer, archivaris der Hervormde Gemeente Helmond, volontair rijksarchief Noord-Brabant (1937-1944).
    - Onderwijzer, A.1.1.
      - Stukken betreffende het samenstellen van artikelen over Brabantse scholen., 1942; 1; 1 omslag
      - Stukken betreffende het samenstellen van een lezing ”Uit de geschiedenis van ons oude schrift”., 1942,1943; 2; 1 omslag
      - Ontwerpen voor zegels van kerkelijke gemeenten, heraldiek, ex-librissen, het tegeltableau van het Rijksarchief in Noord-Brabant en schoolgebouwen., 1940-1942; 3; 1 register
    - Archivaris der Nederlands Hervormde Gemeente Helmond, A.1.2.
      - Agenda’s., 1937-1943; 4; 1 omslag
      - Ingekomen en uitgaande stukken., 1937-1943; 5; 1 pak
      - Stukken betreffende de ordening van de archieven van de Nederlands Hervormde Gemeenten te Oirschot, Eindhoven, Asten en Someren., 1939, 1940; 6; 1 omslag
      - Stukken betreffende het samenstellen van artikelen over de Nederlands Hervormde Kerk in de Meijerij van Den Bosch., 1939, (1948); 7; 1 omslag
      - Plattegrond (getekend) van de Nederlands Hervormde begraafplaats te St. Oedenrode., 1941; 8; 1 stuk
    - Volontair bij het rijksarchief in Noord-Brabant, A.1.3.
      - Stukken betreffende de bijdrage van het Kaulenfonds aan zijn studie als archiefambtenaar., 1940-1943; 9; 1 omslag
      - Transcriptie van een kalender van ca. 1500 uit het getijdenboekje, in het bezit van mr. J.P.W.A. Smit, rijksarchivaris in Noord-Brabant., 1940-1942; 10; 1 omslag
      - Correspondentie inzake de inventarisatie van gemeentelijke, kerkelijke en waterschapsarchieven in Noord-Brabant en het vervaardigen van gemeentezegels., 1940-1943; 11; 1 omslag
      - Stukken betreffende het volgen van de cursus “Spijkerschrift” van de Universiteit van Leiden., 1942-1943; 12; 1 omslag
  - Ambtelijk functioneren: archivaris en docent, A.2.
    - Archivaris bij het Algemeen Rijksarchief (1948-1956), A.2.1.
      Hij was achtereenvolgens Commies bij de Derde Afdeling (1944-1948) en Secretaris van het Algemeen Rijksarchief (1948-1956). Daarnaast vervulde hij nevenwerkzaamheden als archiefambtenaar van de gemeenten Voorschoten, Wassenaar, Leidschendam en Pijnacker (1946-1956), en als vakdocent van de Vakcursus voor Antiquaren (1948-1957).
      - Correspondentie van algemene archieftechnische aangelegenheden en semi-ambtelijke activiteiten., 1944-1966; 13; 1 omslag
        Hieronder ook correspondentie als secretaris van de vereniging van rijksambtenaren binnen de Vereniging van Archivarissen in Nederland.
      - Stukken betreffende de inventarisatie van de archieven van de gemeenten Voorschoten, Pijnacker en Leidschendam., 1947-1950; 14; 1 omslag
      - Stukken betreffende de bewerking van archieven van de Staatsmijnen en de oprichting van het Sociaal Historisch Centrum Limburg., 1948; 15; 1 omslag
      - Stukken betreffende zijn lidmaatschap van de commissie Bibliotheken en Archieven van het Nederlands genootschap voor Document reproductie., 1947-1949; 16; 1 omslag
      - Documentatie inzake de overdracht van de microfilms van de DTB door de “Kerk van Jezus Christus van de Heiligen der Laatste Dagen in Nederland” (Mormonen)., 1948; 17; 1 omslag, 4 foto’s
      - Stukken betreffende zijn docentschap paleografie en inleiding in de archivistiek voor de Vakcursus voor Antiquaren., 1947-1957; 18; 1 omslag
      - Stukken betreffende het opstellen van wijzigingsvoorstellen voor een nieuwe Archiefwet., 1949-1959; 19; 1 omslag
      - Stukken betreffende het houden van een lezing over het registratuurstelsel van de Vereniging Nederlandse Gemeenten., 1951; 20; 1 omslag
    - Algemeen Rijksarchivaris (1966-1968), A.2.2.
      - Stukken betreffende zijn benoeming., 1966; 21; 1 omslag
      - Stukken betreffende zijn ontslag., 1968; 22; 1 omslag
        Het eigenhandig memorandum voor Van Raalte niet aangetroffen; zie ook Nationaal Archief, bureau-archief van zijn opvolger, mr. A.E.M. Ribberink, inv. nr. 25.
      - Stukken betreffende de toestand van het Algemeen Rijksarchief., 1969-1972; 23; 1 omslag
      - Stukken betreffende de invoering van de Archiefwet 1962., 1968-1970; 24; 1 omslag
    - Docentschap ’s-Rijks Archiefschool (1955-1968), docentschap Universiteit van Amsterdam (1964-1972), A.2.3.
      Zie voor zijn werkzaamheden aan de door hem opgerichte particuliere archiefschool (1949-1953) rubriek B.
      - Stukken betreffende het uitoefenen van zijn directeurschap, zijn docentschap en zijn lidmaatschap van de examencommissie., 1955-1968; 25; 1 pak
        Bevat ook leerlingenlijsten uit de periode 1955-1968.
      - Stukken betreffende het samenstellen van de syllabus paleografie., 1955; 26; 1 omslag
      - Syllabus oud-schrift van prof. Dr. H. Brugman uit 1920 (fotokopie in tweevoud), gebruikt voor het samenstellen van een syllabus voor de Rijksarchiefschool., ca. 1960; 27; 1 omslag
      - Correspondentie over allerlei paleografische vraagstukken., 1964-1974; 28; 1 omslag
      - Oefenmateriaal lessen oud-schrift., 1964-1974; 29; 1 omslag
        Hierbij ook enige originele, door vocht zo goed als onleesbare kwitanties (?), 17e eeuw.
    - Provinciaal inspecteur der Archieven in de provincie Zuid-Holland (1957-1975), A.2.4.
      Tijdens zijn functie als Algemeen Rijksarchivaris (1966-1968) trad Van der Gouw op als waarnemend inspecteur. Na zijn ontslag nam hij deze functie weer op.
      - Rapport inzake het beheer van de handschriften van de Universiteit Leiden., 1962; 30; 1 deel
      - Stukken betreffende de financiële verantwoording van de bewerking van het bewerkingsproject van de regesten en rekeningen van Putten., 1964-1974; 31; 1 omslag
      - Verslag (met foto’s ingeplakt) van de werkweek “Lokale geschiedenis van Voorne-Putten” te Brielle met exemplaar van het aan de reis gewijde themanummer Historiunculae van de Historische Vereniging Kleio., 1965; 32; 1 omslag
      - Stukken betreffende zijn lidmaatschap van het bestuur van het Internationaal Instituut voor Sociale Geschiedenis te Amsterdam., 1966-1970; 33; 1 omslag
      - Stukken betreffende zijn lidmaatschap van de archiefcommissie van het Economisch Historisch Instituut in Amsterdam., 1967-1974; 34; 1 omslag
      - Stukken betreffende de begeleiding van de uitgave van het cartularium van Naaldwijk., 1969-1974; 35; 1 omslag
        Blijkens eigenhandige aantekening op de omslag uit 1980 is de uitvoering van dit project overgedragen aan zijn opvolger als provinciaal inspecteur.
      - Stukken betreffende de aanbieding van inventarissen en indices van studenten archivistiek aan de gemeente Oostflakkee., 1975; 36; 1 omslag
  - Hoogleraarschap Universiteit van Amsterdam (1972-1980), A.3.
    - Aanstelling en ontslag, A.3.1.
      - Stukken betreffende zijn benoeming en oratie., 1973; 37; 1 omslag
      - Stukken betreffende zijn afscheid op 10 oktober 1980., 39-43; 1 omslag, 2 delen, 1 katern, 2 magneet scotch banden, 2 muziekcassettes
        - Correspondentie, 39
        - Foto-album, 40
        - Bandopnamen afscheidscollege, 41
        - Overdruk van zijn afscheidscollege, 42
        - “Scrinium et scriptura”. Afscheidsbundel, 43
      - Eigenhandige aanvullingen op de bibliografie in “Scrinium et Scriptura”., na 1980; 44; 1 omslag
      - Foto’s van Van der Gouw tijdens colleges ten behoeve van universitaire publicaties., ca. 1974; 45; 1 omslag met 4 foto’s
    - Correspondentie, A.3.2.
      - Ingekomen en uitgaande stukken van en naar de Universiteit., 1973-1980; 46-47; 2 omslagen
        - 1973-1978, 46
        - 1978-1980, 47
      - Stukken betreffende de reglementering en studieprogramma’s., 1970, 1972-1973, 1979; 48; 1 omslag
    - Onderwijsprogramma, A.3.3.
      - Algemeen, A.3.3.1.
        - Aantekeningen van algemene aard voor de colleges., 1972-1980; 49; 1 omslag
        - Notities voor de colleges archiefeconomie., 1972-1980; 50; 1 omslag
        - Stukken betreffende de samenstelling van een artikel over het Nederlandse archiefwezen in de gids voor de internationale stedengeschiedenis., 1973; 51; 1 omslag
          De vertaling in het Frans is van de hand van prof dr. C. van de Kieft, hoogleraar middeleeuwse geschiedenis van de Universiteit van Amsterdam.
        - Rapport inzake de geschiedschrijving over Rijkswaterstaat (deel II)., 1977; 52; 1 omslag
          Blijkens eigenhandige aantekening is de bijbehorende correspondentie achtergebleven in het archief van het Historisch Seminarium.
      - Inleiding in de archivistiek, A.3.3.2.
        - Stukken betreffende de samenstelling van de groepswerkstukken archivistiek: handleiding en instructies, gemeente Katwijk, dingboeken Hoogheemraadschap Rijnland., 1974, 1980; 53; 1 omslag
        - Stukken betreffende de begeleiding van de bewerking van de archieven der gemeente Wassenaar., 1975-1976; 54; 1 omslag
        - Stukken betreffende de samenstelling van de nieuwe archiefterminologie., 1979-1982; 55; 1 omslag
      - Oud-schrift van de veertiende tot de zeventiende eeuw, A.3.3.3.
        - Stukken betreffende de groepswerkstukken paleografie: stadsrekening Gouda, stadsrecht Alkmaar, Cornelius Aurelius over Jan van Wassenaer, leven St. Anthonius en keurboek van Delft., 1975-1980; 56; 1 omslag
        - Collegelijsten oud-schrift., 1976-1980; 57; 1 omslag
          Blijkens eigenhandige aantekening zijn de oudere lijsten overgedragen aan zijn opvolger prof. Dr. C. Dekker.
        - Correspondentie inzake het samenstellen van de eerste druk van “Oud Schrift”., 1973-1976; 58; 1 omslag
        - Transcripties en materiaal (inclusief fotoreproducties) voor de uitgave van "Oud Schrift"., 1973-1976; 59; 1 omslag, fotomateriaal
          Groot formaat doos.
        - Geannoteerde drukproef voor de tweede druk van "Oud Schrift"., 1976, 1980; 61; 1 omslag
        - Stukken betreffende de begeleiding van mw. A. Wijn bij haar opdracht van de Stichting Notariële Broederschap inzake het transcriberen van Italiaanse notariële bronnen., 1974-1977; 62; 1 doos
          Het betreft hier het cartularium van de familie Bruziis (1497-1519) in Ferrara, eigendomsbewijzen van Aloysius Mocenego (doge van Venetië) en zijn familie (1575-1688), de burggraven van Finalbargo (1557) en Joannes Petrus de Savinis te Castelleto bij Milaan (1556-1577) en enige titelbladen van notariële protocollen uit de periode 1561-1795.
        - Documentatie en lesmateriaal., ca. 1930-1985; 63-92; 30 omslagen en 1 doos glasnegatieven
          Het merendeel bestaat uit fotokopieën, welke Van der Gouw heeft laten vervaardigen voor lesdoeleinden.
          - Portfolio met paleografische afbeeldingen op 'onderwijsformaat', voor 1972, 63
          - Glasnegatieven (1-55) met afbeeldingen van manuscripten, met inventarisbeschrijving, 1950-1960, 64; 1 omslag en 1 doos glasnegatieven
            Bedoeld voor de uitgave van Epigrafica?, zie inv. nrs. 170-174.
          - Wandplaten voor de paleografie (foto´s). ca. 1930, 65
          - De Valkenburgsche Katakomben (Oud-Christelijke grafschriften): boek plus foto´s, ca. 1930, 66
          - Prentbriefkaarten met paleografische afbeeldingen, ca. 1930, 67
          - Platen van Jacobus Koning "Algemene ophelderende verklaring van het oude letterschrift (…)" 1818. Fotokopie, ca. 1950, 68
            Tekstboek ontbreekt.
          - Handschrift Baldewinus de Haga Comitis (1520-1542) uit de UB Leiden, 1972-1980, 69
          - Documentatie inzake boekvormen, boekdrukkunst en catalogi, 1972-1980, 70
          - Documentatie inzake kalligrafie, inclusief eigenhandige vormen getekend door van der Gouw, 1972-1980, 71
          - Documentatie inzake drukletters, 1972-1980, 72
          - Documentatie inzake epigrafie, 1972-1980, 73
          - Documentatie inzake het werk van Joannis Gersonis (Antwerpen 1706), 1972-1980, 74
          - Documentatie inzake Jean Mallon over de “paléograophie romaine”, 1972-1980, 75
          - Documentatie inzake muziekschrift, 1944-1945, 1972-1980, 76
          - Documentatie inzake het eerste gebruik van de Nederlandse Taal en het Fries, 1972-1980, 77
          - Documentatie inzake 'vreemde' alfabetten, 1972-1980, 78
          - Documentatie inzake de uitgaven technieken en verzamelde bibliografische documentatie, 1972-1980, 79
          - “Varia” [“paleografica”], 1972-1980, 80
          - Facsimilés van de handschriften van dichters uit het materiaal van het Nederlands Letterkundig Museum, 1985, 81
            Fotokopieën van bronmateriaal voor de lessen oud schrift met (incidentele) transcripties. Zie ook inv. nr. 62.
          - Morgenboek van Heukelum uit 1425, met transcriptie, foto en los inliggende kaart getekend door de auteur, 82
          - Dijkboek van Hendrik-Ido Ambacht en Schilmanskinderenambacht uit 1470, 83
          - Inventaris van de archieven van de kathedraal van St. Jan in Den Bosch uit 1598, 84
          - Rekening van het St. Lucasgilde in Delft uit 1537 en 1593, 85
          - Keuren van Schieland (GA Rotterdam) uit de 16e eeuw, 86
          - Blaffaard van de memorien van de kerk van Poortugaal uit de 16e eeuw, 87
          - Rekening van de polder Nieuw-Beijerland uit 1601-1602, 88
          - Joods ABC-boek uit 1728, 89
          - Memorandum over de Cruquius uit 1731, 90
          - Lesmateriaal afkomstig uit het Algemeen Rijksarchief uit de 13e-16e eeuw, 91
          - Lesmateriaal afkomstig uit archieven in Gelderland, Groningen, Limburg, Delfland, Deventer, Haarlem, Hoorn, Zwolle en Düsseldorf uit de 15e-18e eeuw, 92; 1 omslag
  - Wetenschappelijke nevenactiviteiten, A.4.
    Voor zijn activiteiten bij het IISG zie inv. nr. 33.
    - Stukken betreffende zijn lidmaatschap van de commissie Vaderlandse Geschiedenis van het Bureau Rijks Geschiedkundige Publicatiën (RGP)., 1969-1981; 93; 1 omslag
      De bescheiden uit zijn ambtshalve lidmaatschap in de jaren 1966-1968 bevinden zich in het archief van het Algemeen Rijksarchief.
    - Stukken betreffende zijn lidmaatschap van de Commissie van Toezicht voor het oorkondenboek Gelre en Zutphen., 1979-1982; 94; 1 omslag
  - Historisch onderzoek, voordrachten en publicaties, A.5.
    - Algemeen, A.5.1.
      - Stukken betreffende het verrichten van genealogisch onderzoek voor G. van der Lee uit Oudewater., 1946-1947; 95; 1 omslag
      - Historisch rapport voor de gemeente Wassenaar inzake het onderhoud van de Nieuwe Weg tussen de Papewegse en Stevenshofjespolder., 1948; 96; 1 omslag
      - Tafel op een register met afschriften betreffende de hoge heerlijkheid De Vuursche, opgesteld voor jhr. Bosch van Drakenstein., 1949; 97; 1 omslag
      - Aantekeningen en citaten over geschiedenis in het algemeen., 1935-1992; 98; 1 omslag
    - Voordrachten, A.5.2.
      - Toespraken (niet-gepubliceerd) bij verschillende gelegenheden., 1962-1981; 99; 1 omslag, 9 dia´s
      - Stukken betreffende de lezing bij de jubileumvergadering van de Zuid-Hollandse Waterschapsbond over Goeree-Overflakkee., 1981; 100; 1 omslag
        De lezing is in verband met het overlijden van zijn vrouw voorgedragen door K. Postma, chartermeester bij het hoogheemraadschap van Delfland.
      - Stukken betreffende de samenstelling, de aanbieding en de voordracht daarbij over het boek De Landscheiding voor de Zuid-Hollandse Waterschapsbond., 1985-1987; 101-103; 2 omslagen, 1 deel
        Zie ook Bibliografie Scrinium et Scriptura (BS&S), Aanv. nr. 203.
        - Voordracht en correspondentie, 101
        - Manuscript publicatie, 102
        - Fotoalbum aanbieding eerste exemplaar, 103
    - Publicaties, A.5.3.
      - Afschriften van de correspondentie van Marie de Brimeu., 1946; 104; 1 omslag
        Bibliografie Scrinium et Scriptura (BS&S), nr. 29.
      - Stukken betreffende het onderzoek naar de auteur van de Divisiekroniek (Cornelius Aurelius)., 1952; 105; 1 omslag
        Niet gepubliceerd, zie ook inv. nr. 56.
      - Stukken betreffende de samenstelling van artikelen over de geschiedenis van Voorschoten., 1956; 106; 1omslag
        Bibliografie Scrinium et Scriptura (BS&S) nr. 72.
      - Documentatie over weeshuizen in Nederland inzake zijn doctoraalscriptie over Burgerweeshuizen in Zuid-Holland., voor 1956, 1979; 107; 1 omslag
        Bibliografie Scrinium et Scriptura (BS&S) nr. 112.
      - Stukken betreffende de samenstelling van een artikel over een Nijmeegs Evangeliarium (inclusief foto’s van het origineel)., 1957; 108; 1 omslag, foto’s
        Bibliografie Scrinium et Scriptura (BS&S) nr. 77.
      - Stukken betreffende de samenstelling van een artikel over "De oorsprong van het Haags Genootschap" in een gedenkboek., 1960; 109; 1 omslag
        Het gedenkboek is niet verschenen.
      - Stukken betreffende het opstellen van het lemma “Archief” voor de Winkler Prins., 1966; 110; 1 omslag
        In 1976 heeft Van der Gouw het auteurschap overgedaan aan R.C. Hol.
      - Documentatie en transcripties inzake zijn proefschrift over De Ring van Putten uit de 15e-18e eeuw., 1967- 1988; 111-112; 2 omslagen
        Bibliografie Scrinium et Scriptura (BS&S) nr. 120.
        - Krantenknipsels, archeologische documentatie (1982-1988), 111
        - Studies, transcripties, fotomateriaal, 112
      - Fotokopieën ten behoeve van de uitgave van de rekeningen van Putten., 1980; 113-115; 3 omslagen
        Bibliografie Scrinium et Scriptura (BS&S) nr. 178
        - Fotokopieën over de periode 1379-1388, 113
        - Fotokopieën over de periode 1389-1419, 114
        - Fotokopieën over de periode 1420-1492, 115
      - Stukken betreffende de samenstelling van een artikel voor het gedenkboek over het stadsrecht van Geervliet., 1979-1980; 116; 1 omslag
        Bibliografie Scrinium et Scriptura (BS&S) nr. 184, Aanv. nr. 187.
      - Manuscript en getypte versie van de publicatie over de oudste oorkonden van Delfland., 1986; 117; 1 omslag
        Bibliografie Scrinium et Scriptura (BS&S), Aanv. nr. 200.
      - Reproducties en opstellen van G.B. H. Uijttenhout, lokaal en regionaal historicus in Zuid-Holland, overleden in 1986, bedoeld voor een In memoriam., 118; 1 omslag
        Het aanbod om een in memoriam op te stellen is door de redactie van het tijdschrift Holland geweigerd.
      - Typoscript met annotaties van het artikel over de Drencwaard., 1987; 119; 1 omslag
        Bibliografie Scrinium et Scriptura (BS&S), Aanv. nr. 207.
      - Typoscript van het artikel over de stadsfinanciën van Brielle met transcripties van de rekeningen over de periode 1415-1416., 1988; 120; 1 omslag
        Voor een hierop gebaseerd artikel, zie Bibliografie Scrinium et Scriptura (BS&S), Aanv. nr. 208 De getranscribeerde stadsrekeningen zijn niet uitgegeven door het Historisch Genootschap, aangezien de Serie Bronnen volgens de redactie niet voor dergelijke bronnen bedoeld was.